【裁判字號】    89,交易,607
【裁判日期】    891227
【裁判案由】    過失傷害
【裁判全文】
臺灣板橋地方法院刑事判決                        八十九年度交易字第六○七號
    公  訴  人  臺灣板橋地方法院檢察署檢察官
    被      告  甲○○
右列被告因過失傷害案件，經檢察官提起公訴（八十九年度偵字第一○三八○號），
本院判決如左：
    主      文
甲○○因過失傷害人，處拘役伍拾伍日，如易科罰金，以佰元折算壹日。
    事      實
一、甲○○於民國（下同）八十九年三月十一日晚上八時許，在臺北縣中和市○○路
    六十四號前，駕駛車牌號碼ＪＡ－○○一六號自用小客車，因前方有障礙而倒車
    時，本應注意汽車倒車時，應顯示倒車燈光或手勢後，謹慎緩慢後倒，並應注意
    其他車輛及行人，而依當時為陰天夜間有照明，視線良好等情況，並非不能注意
    ，，其竟疏於注意，貿然倒車，致其所駕駛之該自用小客車車尾推撞暫停於其後
    方由乙○○○所騎乘之車牌號碼ＱＱＢ－二八三號輕型機車，使乙○○○人車倒
    地，致受有左足外踝挫傷、瘀青腫痛、左大腿挫傷及左肩臂挫傷等傷害。
二、案經乙○○○訴由臺北縣警察局中和分局報請臺灣板橋地方法院檢察署檢察官偵
    查起訴。
    理      由
一、訊據被告甲○○固坦承有於上開時地倒車，且告訴人乙○○○人車倒地，受有傷
    害等情，惟矢口否認有過失情事，辯稱：當時伊駕駛該自用小客車倒車時並未撞
    到告訴人之機車，告訴人之機車應係另不詳車籍之貨車所撞云云。然查：右揭犯
    罪事實，業據告訴人乙○○○迭於警訊、檢察官偵查及本院審理中指訴不移，並
    有道路交通事故調查報告表、照片六幀等附卷足稽，而告訴人受有左足外踝挫傷
    、瘀青腫痛、左大腿挫傷及左肩臂挫傷等傷害，亦有健生堂中醫診所出具之診斷
    證明書一紙在卷可按。被告雖尚執前詞置辯，然查：（一）若如被告所言告訴人
    之機車係遭不詳車籍之貨車所撞擊，則參以其於偵查中所繪之相關位置圖，該機
    車係位於貨車之前方，是該機車若為該貨車所撞，衡情機車應係後側受損，惟告
    訴人所騎乘之機車係前方與側邊受損，此有車損照片附卷（偵卷第十頁）可憑，
    是被告所辯實屬無據。（二）按測謊鑑定，係依一般人在說謊時，會產生遲緩、
    緊張、恐懼、不安等心理波動現象，乃以科學方法，由鑑定人利用測謊儀器，將
    受測者之上開情緒波動反應情形加以紀錄，用以判別受測者之供述是否真實。故
    測謊鑑定，倘鑑定人具備專業之知識技能，復事先獲得受測者之同意，所測試之
    問題及其方法又具專業可靠性時，該測謊結果，如就否認犯罪有不實之情緒波動
    反應，雖不能採為有罪之唯一證據，但非無證據能力，仍得供裁判之佐證，其證
    明力如何，事實審法院自得依職權自由判斷（參照最高法院八十七年臺上字第三
    九二八號判決），而本件經被告及告訴人同意後，由檢察官囑託法務部調查局對
    渠等施以測謊鑑定，其結果係：「一、乙○○○稱：其於案發地點停車其係
    遭甲○○倒車撞上其並非遭背後卡車撞上。經測試無情緒波動之反應，應未說
    謊。二、甲○○稱：其未倒車撞及乙○○○，經測試呈情緒波動之反應，應係說
    謊。」，此有該局（八九）陸（三）字第八九○五○八○四號鑑定通知書在卷可
    憑；綜合上述，被告前開辯詞，顯係事後圖卸之詞，自無足採信。按汽車倒車時
    ，應顯示倒車燈光或手勢後，謹慎緩慢後倒，並應注意其他車輛及行人，道路交
    通安全規則第一百十條第二款定有明文，而當時情況復非不能注意，被告竟疏未
    注意上開關於交通安全之規定而肇事，其有過失甚明。且告訴人所受之傷害間復
    與被告之過失行為間有相當因果關係存在，是本案事證已臻明確，被告犯行洵堪
    認定，自應依法論科。
二、核被告甲○○所為，係犯刑法第二百八十四條第一項前段之普通過失傷害罪。被
    告於有偵查權限之機關發覺犯罪前，並未坦承曾撞及告訴人，此觀警訊筆錄自明
    ，是被告所為並不符合自首之要件，附此敘明。爰審酌被告甲○○之過失情節，
    並無前科（見臺灣高等法院檢察署刑案紀錄簡覆表）、智識程度、對被害人所生
    之傷害，於犯罪後仍砌詞飾卸，未見悔意等一切情狀，量處如主文所示之刑，並
    諭知易科罰金之折算標準，以資儆懲。
據上論斷，應依刑事訴訟法第二百九十九條第一項前段，刑法第二百八十四條第一項
前段、第四十一條，罰金罰鍰提高標準條例第一條前段、第二條，判決如主文。
本案經檢察官陳明珠到庭執行職務。
中      華      民      國      八十九      年    十二    月    二十七  日
                                      臺灣板橋地方法院交通法庭
                                          法  官  陳  鴻  清
右正本證明與原本無異。
如不服本判決，應於判決送達後十日內，向本院提出上訴狀。
                                          書記官  林  蔚  然
中      華      民      國      八十九      年    十二    月    二十九  日
附錄本案論罪科刑法條全文：
刑法第二百八十四條
因過失傷害人者，處六月以下有期徒刑、拘役或五百元以下罰金，致重傷者，處一年
以下有期徒刑、拘役或五百元以下罰金。
從事業務之人，因業務上之過失傷人者，處一年以下有期徒刑、拘役或一千元以下罰
金，致重傷者，處三年以下有期徒刑、拘役或二千元以下罰金。


司法院資訊處製作；財團法人民間司法改革基金會備份。
